臺灣彰化地方法院刑事判決　　　　　　　　　　　　九十三年度交易字第一二號
　　公　訴　人　臺灣彰化地方法院檢察署檢察官
　　被　　　告　丙○○
右列被告因過失傷害案件，經檢察官聲請簡易判決處刑（九十三年度調偵字第二五０
號），本院彰化簡易庭認不宜逕依簡易判決處刑，簽移改依通常程序審理，本院判決
如左：
    主    文
丙○○因過失傷害人，處拘役伍拾伍日，如易科罰金，以參佰元折算壹日。
    事    實
一、丙○○於民國九十二年八月十一日九時四十五分許，駕駛車牌號碼九Ｕ－二四七
    三號自用小客車，沿彰化縣和美鎮○○路四三七巷由西往東方向行駛，行經該路
    段與大佃路三四七巷無號誌之交岔路口時，原應注意車輛行駛時，駕駛人應注意
    車前狀況，隨時採取必要之安全措施，且車輛行至無號誌之交岔路口，左方車應
    停讓右方車先行，又依當時情形，天候晴，日間自然光線充足，路面乾燥無缺陷
    ，無障礙物，視距良好，並無不能注意之情事，竟疏於注意，未停讓右方車先行
    而直接通過上開交岔路口，適有甲○○駕駛車牌號碼ＫＭＭ－七七五號重型機車
    ，沿大佃路三四七巷由南往北方向行駛，行至上開交岔路口時，亦疏未注意減速
    慢行且未注意車前狀況，迨發覺時已不及閃避，直接撞擊丙○○駕駛之前揭自小
    客車右後車輪及右後葉子板部位，甲○○因而人車倒地，其並受有頭部外傷併顱
    內出血之傷害。嗣丙○○於肇事後，立即以電話報警，且將甲○○送醫救治，在
    未經有偵查犯罪職權機關或公務員發覺其為犯人前，即向到場處理之彰化縣警察
    局和美分局大霞派出所員警乙○○主動陳明其為肇事者而自首，進而接受裁判。
二、案經被害人甲○○訴由彰化縣警察局和美分局報請請臺灣彰化地方法院檢察署檢
    察官偵查後聲請簡易判決處刑。
    理    由
一、訊據被告丙○○對其於前揭時、地，因過失與告訴人甲○○駕駛之車牌號碼ＫＭ
    Ｍ－七七五號重型機車發生碰撞，致告訴人人車倒地而受傷等情坦承不諱，核與
    告訴人於警、偵訊中指訴之情節相符，並有彰化縣警察局道路交通事故現場圖、
    道路交通事故調查報告表（一）、（二）、事故現場照片十四幀、秀傳紀念醫院
    診斷證明書等附卷可稽。徵之前揭彰化縣警察局道路交通事故現場圖、道路交通
    事故調查報告表（一）、（二）及事故現場照片所示，被告駕駛之九Ｕ－二四七
    三號自用小客車，於車禍當時沿彰化縣和美鎮○○路四三七巷由西往東方向行駛
    ，行經該路段與大佃路三四七巷無號誌交岔路口時，與其右側方向沿大佃路三四
    七巷由南往北方向行駛之告訴人機車雙方於交岔路口內發生碰撞，告訴人之機車
    撞擊被告自小客車左後車輪及右後葉子板部位，現場並無煞車痕，被告右後車輪
    輪圈蓋掉落於交岔路口，告訴人機車倒地之刮地痕約略位於岔路口中心位置，長
    度一點六公尺，是由上開情狀，可知肇事當時雙方車速均非快速，加諸肇事路段
    為屬村里道路，原本車輛稀少，而被告於本院審理中復陳明伊於三十公尺外之距
    離即已看到告訴人之機車，顯見當時被告應能注意右側有無來車，惟仍與告訴人
    發生碰撞，其未停讓右側來車且採取必要之安全措施甚明，被告自有疏失。
二、按汽車行駛時，駕駛人應注意車前況，並隨時採取必要之安全措施；又汽車行駛
    至無號誌交岔路口時，左方車應暫停讓右方車先行，道路交通安全規則第九十四
    條第三項、第一百零二條第一項第二款定有明文，並為領有駕駛執照之被告所應
    注意。而查本件肇事時、地之狀況，並無使被告不能注意之情事，被告竟疏未注
    意，於駕駛前揭自小客車行經肇地點，為前開疏於注意駕駛之行為，以致肇事，
    並致告訴人受傷，被告之駕駛行為應有過失；再本件經送臺灣省彰化縣區車輛行
    車事故鑑定委員會及臺灣省車輛行車事故覆議鑑定委員會鑑定，均認被告駕駛自
    小客車行至無號誌交岔路口，左方車未停讓右方車先行，為肇事主因，有前該委
    員會九十三年三月十五日彰鑑字第九三０一二四號函、同年六月二日府覆議字第
    九三一０三三二號函及鑑定意見書等在卷可參，是告訴人之受傷與被告之過失行
    為間，顯具相當之因果關係。另依前揭鑑定意見書，告訴人駕駛機車行經無號誌
    交岔路口，未減速慢行且未注意車前狀況，雖亦為肇事原因，惟仍不能因此解免
    被告應負之過失刑責。從而，本件事證明確，被告之過失犯行已堪認定。
三、核被告所為，係犯刑法第二百八十四條第一項前段之過失傷害罪。又被告於肇事
    後，於未經有偵查犯罪職權機關或公務員發覺其為犯人前，即向到場處理之彰化
    縣警察局和美分局大霞派出所員警乙○○陳明其為肇事者而自首，進而接受裁判
    ，業據證人施耀濱到庭證述無誤，核與自首之要件相當，應依刑法第六十二條前
    段規定減輕其刑。爰審酌被告尚無不良素行、犯後態度、本件肇事原因、告訴人
    所受傷害程度及其肇事迄未與告訴人達成民事和解等一切情狀，量處如主文所示
    之刑，並諭知易科罰金之折算標準，以示懲儆。
據上論斷，應依刑事訴訟法第二百九十九條第一項前段，刑法第二百八十四條第一項
前段、第六十二條前段、第四十一條第一項前段，罰金罰鍰提高標準條例第一條前段
、第二條，判決如主文。
本件經檢察官賴志盛到庭執行職務。
中　　　華　　　民　　　國　　　九十三　　　年　　　十　　月　　十九　　日
                                臺灣彰化地方法院刑事第二庭
                                    審判長法      官
                                          法      官
                                          法      官
右正本證明與原本無異。
如不服本判決，應於判決送達後十日內，向本院提出上訴狀( 須附繕本 )。
                                      法院書記官  詹國立
中　　　華　　　民　　　國　　　九十三　　　年　　　十　　月　　十九　　日
